臺灣屏東地方法院民事裁定
110年度消債更字第131號
聲  請  人  
即 債務 人  鍾素眞  

代  理  人  陳采邑律師
上列當事人因消費者債務清理事件聲請更生，本院裁定如下：
    主  文
債務人鍾素眞自民國111年3月18日中午12時起開始更生程序。
命司法事務官進行本件更生程序。
    理  由
一、按債務人不能清償債務或有不能清償之虞；且無擔保或無優
    先權之本金及利息債務總額未逾新臺幣（下同）1,200萬元
    者，於法院裁定開始清算程序或宣告破產前，得向法院聲請
    更生；又法院開始更生程序之裁定，應載明其年、月、日、
    時，並即時發生效力，復為消債條例第3條、第42條第1 項
    、第45條第1項所明定。次按法院裁定開始更生或清算程序
    後，得命司法事務官進行更生或清算程序，必要時得選任律
    師、會計師或其他適當之自然人或法人一人為監督人或管理
    人，消債條例第16條第1項亦有明文。
二、本件聲請意旨略以：聲請人積欠債務達848,243元，有不能
    清償之情事，曾於110年9月間依消債條例向最大債權人台北
    富邦商業銀行股份有限公司請求共同協商債務清償方案，惟
    協商不成立。且聲請人無擔保或無優先權之債務總額未逾1,
    200萬元，復未經法院裁定開始清算程序或宣告破產，爰依
    法聲請更生等語。
三、聲請人所主張之上開事實，業據其提出與所述相符之財產及
    收入狀況說明書、債權人清冊、財團法人金融聯合徵信中心
    當事人查詢個人資料（信用報告）回覆書、108至109年度綜
    合所得稅各類所得資料清單、全國財產稅總歸戶財產查詢清
    單及勞工保險被保險人投保資料表等件為證，並有本院調解
    程序筆錄可參。經查：
㈠、關於聲請人現在收入部分，聲請人現任職於恩緯實業有限公
    司，每月所得24,000元，有員工薪資表可稽，堪信屬實。至
    聲請人之支出部分，聲請人陳稱每月必要支出費用17,076元
    ，雖未提出全部單據供本院審酌，惟與依消債條例第64條之
    2第1項規定，以111年衛生福利部公告每人每月最低生活費
    之1.2倍即17,076元計算之數額相符，應屬確實。
㈡、基上，聲請人每月收入扣除必要支出費用後，僅餘6,924元（
    計算式：24,000－17,076＝6,924）。而聲請人積欠債權人之
    無擔保及無優先權債務至少已達2,063,746元，有債權人萬
    榮行銷股份有限公司、元大國際資產管理股份有限公司、台
    北富邦商業銀行股份有限公司、衛生福利部中央健康保險署
    、摩根聯邦資產管理股份有限公司、台新資產管理股份有限
    公司、良京實業股份有限公司之陳報狀可參，堪認聲請人確
    有不能清償債務或有不能清償之虞之情形，而有更生之原因
    。此外，復查無聲請人有消費者債務清理條例第6條第3項、
    第8條或第46條各款所定駁回更生聲請之事由存在，則聲請
    人聲請更生，應屬有據。
四、綜上，聲請人聲請更生，為有理由，依首開法條規定，爰裁
    定如主文第一項所示，並命司法事務官進行本件更生程序。
中　　華　　民　　國　　111 　年　　3 　　月　　18　　日
                  民事庭          法　官　曾吉雄
上為正本係照原本作成。
不得抗告。
中　　華　　民　　國　　111 　年　　3　　月　　 18  　日
                                  書記官　潘豐益